【裁判字號】    97,上易,2897
【裁判日期】    971210
【裁判案由】    竊盜
【裁判全文】
臺灣高等法院刑事判決                97年度上易字第2897號
上  訴  人
即  被  告  甲○○
                    （另案在臺灣臺東監獄東成分監執行）
上列上訴人因竊盜案件，不服臺灣士林地方法院九十七年度易字
第二五四號，中華民國九十七年十月九日第一審判決（起訴案號
：臺灣士林地方法院檢察署九十六年度偵字第七三八三號），提
起上訴，本院判決如下：
    主  文
上訴駁回。
    理  由
一、按提起第二審之上訴，其上訴書狀應敘述具體理由，為第二
    審上訴必備之程式。此觀民國九十六年七月四日修正公布刑
    事訴訟法第三百六十一條第二項之規定甚明。倘上訴理由之
    敘述未合乎具體之要求者，其上訴即屬同法第三百六十二條
    前段所定「上訴不合法律上之程式」，第二審法院應依同法
    第三百六十七條前段之規定，以判決駁回之。至理由之具體
    與否，屬第二審法院審查範圍，不在第一審法院命補正之列
    ，上訴書狀如已敘述理由，無論具體與否，即無待其補提理
    由書或命補正之問題。此與上訴書狀全未敘述上訴理由者，
    第一審法院依刑事訴訟法第三百六十一條第三項之規定，應
    定期間先命補正之情形，尚屬有別。又第二審上訴之目的，
    既在於請求撤銷、變更原判決，則所謂「具體理由」，自應
    就原判決如何足以撤銷、如何應予變更之「事實上」或「法
    律上」之具體根據，本於確實之訴訟資料暨原因事實之所出
    ，逐一敘述、記載，必已具體指出原判決事實認定所依憑之
    證據有如何之錯誤（例如原判決所採納之證據如何不具證據
    能力，所為證明力之判斷如何違背經驗、論理法則等），法
    律之適用（尤其實體法）有如何違誤之處，從形式上觀察，
    已達足以動搖原判決使之成為不當或違法而得改判之事由；
    必要時並應提出有利於己之事證，期使第二審法院採納，俾
    為有利於上訴人之認定，始屬合法。上訴理由之敘述，應先
    合乎具體之要求，始有所敘述可取與否之實體審理與判斷之
    問題。是上訴人之上訴書狀雖敘述上訴理由，但僅泛言原判
    決認定事實錯誤、違背法令、量刑失之過重或輕縱等情詞，
    而未依上揭意旨指出具體事由，或形式上雖已指出具體事由
    ，然該等事由縱使屬實，亦不足以認為原判決有何不當或違
    法，或其所陳之事由，與訴訟資料所載不相適合，或所指摘
    原判決之「不當」或「違法」根本不存在者，均應認其實質
    上並未符合具體之要件，庶符節制濫行上訴之立法意旨。
二、經查，本件原判決認定上訴人甲○○有如其事實欄所載竊盜
    犯行，因而論處上訴人以犯結夥三人以上竊盜罪刑（累犯）
    。係依憑上訴人之部分供述，證人陳榮富（共同正犯）、周
    金條（目擊證人）、乙○○（被害人）、張晉榮（現場處理
    警察）等人之證述，以及卷附之贓物認領保管單等證據資料
    而為論斷。已詳敘所憑證據及認定之理由。並說明上訴人所
    辯其未參與竊取財物，以及證人陳榮富事後翻異前供等各情
    ，均係卸責、迴護之詞，如何為不可採信之理由甚詳。經核
    原判決之採證並無違反經驗及論理等證據法則，其依所確認
    之事實而為法律之適用，亦無違誤。上訴人不服原審判決，
    提起上訴。其上訴理由泛稱：原審剝奪其對證人周金條之對
    質詰問權，有違正當法律程序；又原判決僅憑上開證人之證
    詞，即認上訴人參與竊取財物，認定事實有誤云云。然查，
    原審於九十七年九月十九日審判期日傳喚證人周金條到庭作
    證時，依該次審判筆錄之記載，係由檢察官行主詰問，再由
    被告行反詰問，並於審判長補充訊問後，詢問上訴人對於證
    人證詞之意見等情（見原審卷第七二至七六頁），核無上訴
    意旨所指原審恣意剝奪其行使反對詰問權之情形。從而，原
    判決之採證，當無此一上訴理由所載之違法情事，其此部分
    之上訴既與卷證資料顯然不侔，自非合法。又上訴理由書狀
    所載其餘理由之敘述，俱係對原判決已說明論斷之事項，徒
    憑己意再為爭辯，並未具體表明或指出原判決有如何之採證
    、認事或用法等足以影響判決本旨之不當或違法，亦應認並
    未符合具體之要件。依上說明，上訴人之上訴為不合法律上
    之程式，應予駁回。並不經言詞辯論為之。
據上論斷，應依刑事訴訟法第三百六十七條前段、第三百七十二
條，判決如主文。
中    華    民    國    97    年    12    月    10    日
            刑事第十九庭  審判長法  官  黃金富
                                法  官  魏新國
                                法  官  吳  燦
以上正本證明與原本無異。
不得上訴。
                                書記官  陳靜姿
中    華    民    國    97    年    12    月    10    日


司法院資訊處製作；財團法人民間司法改革基金會備份。
